---
title: "Ejercicio 5"
author: "natan"
date: "2025-02-11"
output: html_document
---

```{r setup, include=FALSE}
knitr::opts_chunk$set(echo = TRUE)
```

## EJERCICIO 5

1 Análisis de Datos con el Dataset de Netflix:
• Filtra los títulos que son películas (type == "Movie").
• Calcula la cantidad de películas por país.
• Determina el año con más estrenos en Netflix (release_year).
2 Visualización Básica:
• Crea un gráfico de barras para mostrar la cantidad de títulos por categoría 
(listed_in).
• Crea un histograma para visualizar la distribución de los años de lanzamiento 
(release_year).
• Crea un gráfico de dispersión para comparar la duración de las películas.
3 Manipulación de Datos:
• Crea una nueva columna que indique si un título fue añadido a Netflix después 
de 2020.
• Ordena los títulos por la fecha en que fueron añadidos (date_added).
• Identifica el director con más títulos en la plataforma.

```{r cars}
netflix_data <- read.csv("C:\\Users\\AMD\\Downloads\\netflix_titles.csv")
# 2. Filtra las películas
peliculas <- netflix_data[netflix_data$type == "Movie", ]
# 3. Calcula la cantidad de películas por país
cantidad_peliculas_pais <- table(peliculas$country)
print(cantidad_peliculas_pais)
# 4. Determina el año con más estrenos
año_mas_estrenos <- names(which.max(table(peliculas$release_year)))
print(año_mas_estrenos)
```

```{r cars}
# 1. Gráfico de barras para la cantidad de títulos por categoría
install.packages("ggplot2")
library(ggplot2)
ggplot(netflix_data, aes(x = listed_in)) + 
  geom_bar() +
  labs(title = "Cantidad de Títulos por Categoría", x = "Categoría", y = "Cantidad")

# 2. Histograma para la distribución de los años de lanzamiento
ggplot(netflix_data, aes(x = release_year)) + 
  geom_histogram(binwidth = 1) +
  labs(title = "Distribución de Años de Lanzamiento", x = "Año de Lanzamiento", y = "Frecuencia")

# 3. Gráfico de dispersión para la duración de las películas
ggplot(peliculas, aes(x = duration, y = release_year)) + 
  geom_point() +
  labs(title = "Duración vs Año de Lanzamiento", x = "Duración", y = "Año de Lanzamiento")
```


```{r cars} 
#Ejercicio 3
# 1. Crear una nueva columna para títulos añadidos después de 2020
netflix_data$added_after_2020 <- as.numeric(format(netflix_data$date_added, "%Y")) > 2020
#Ordena los títulos por la fecha en que fueron añadidos (date_added).
netflix_data <- netflix_data[order(netflix_data$date_added), ]
#identifica el director con más títulos en la plataforma.
install.packages("dplyr")
library(dplyr)

# Calcular la cantidad de valores únicos en cada columna
column_counts <- sapply(netflix_data, n_distinct)

# Encontrar la columna con la mayor cantidad de valores únicos
max_count_column <- names(column_counts)[which.max(column_counts)]

# Mostrar el resultado
cat("La columna con la mayor cantidad de títulos es:", max_count_column, "\n")
```
## Including Plots

You can also embed plots, for example:

```{r pressure, echo=FALSE}
plot(pressure)
```

Note that the `echo = FALSE` parameter was added to the code chunk to prevent printing of the R code that generated the plot.
